【裁判字號】    99,抗,169
【裁判日期】    990623
【裁判案由】    聲請沒入保證金
【裁判全文】
臺灣高等法院高雄分院刑事裁定           99年度抗字第169號
抗  告  人
即具保  人  甲○○
受  刑  人
即  被  告  乙○○
上列抗告人因聲請沒入保證金案件，不服臺灣高雄地方法院中華
民國99年5 月17日裁定（99年度審聲字第1703號），提起抗告，
本院裁定如下：
    主  文
抗告駁回。
    理  由
一、本件抗告意旨略以：(一)抗告人所設籍居住處所之保時捷大
    樓管理委員會有雇用管理員收受文件，抗告人之簽帳帳單、
    國民年金繳費通知、電信帳單，管理員都會一一通知，且掛
    號郵件，管理員都會通知簽領。(二)抗告人接獲受刑人父親
    通知甚感驚訝，因此詢問管理員，回覆：均未接獲原裁定法
    院掛號通知或檢察官之任何通知，則抗告人自無從經通知亦
    未遵期帶同受刑人到案接受執行之情事，但原裁定未加詳查
    ，據以沒入保證金，顯依法不合，為此請撤銷原裁定云云。
二、按具保之被告逃匿者，應命具保人繳納指定之保證金額，並
    沒入之；不繳納者，強制執行；保證金已繳納者，沒入之；
    沒入保證金，以法院之裁定行之，刑事訴訟法第118 條第1
    項、第121 條第1 項分別定有明文。又被告經傳拘無著，顯
    已逃匿者，依上開規定即應沒入保證金，至於票傳具保人偕
    同被告到庭，並非法定程序，即使未踐行此一程序，仍得沒
    入保證金（最高法院86年度台抗字第171 號判決參照）。
三、查具保人甲○○因被告即受刑人乙○○犯竊盜案件，經臺灣
    高雄地方法院指定保證金額新臺幣( 下同)8萬元，由具保人
    於98年5 月7 日出具現金保證後，已將被告即受刑人乙○○
    釋放，有刑事保證金收據一紙在卷可按（見臺灣高雄地方法
    院檢察署99年度執聲沒字第131 號第2 頁）。
四、嗣受刑人上開竊盜案件，經臺灣高雄地方法院以98年度訴字
    第380 號判決各處如附表所示之刑，並定應執行有期徒刑4
    年2 月確定，有上開刑事判決書1 份附卷可稽( 見原審卷第
    3 至6 頁) 。而受刑人經執行檢察官傳喚應於98年12月18日
    到案執行，先依受刑人之住址「高雄市○○區○○街52之3
    號」傳喚，因未獲會晤本人，亦無受領文書之同居人或受僱
    人，乃將執行傳票寄存送達地之警察機關高雄巿政府警察局
    新興分局前金分駐所，並作送達通知書，1 份黏貼於應受送
    達人住所，另1 份置於該送達處所信箱或其他適當位置，以
    為送達，有送達證書1 份附卷可稽( 見上開第131 號卷第2
    頁反面) ，自屬合法之送達。嗣執行檢察官再依受刑人之另
    居所「高雄市○○區○○路198 號5 樓之7 」傳喚，應於99
    年1 月8 日到案執行，則由受刑人之受僱人即住戶巴黎戀人
    大樓管理中心簽收，有送達證書可憑( 見上開第131 號卷第
    3 頁) ，並於98年12月20日向具保人甲○○所載之地址「高
    雄市○○區○○路341 號5 樓之3 」發追保通知函，惟因未
    獲會晤抗告人本人，亦無受領文書之同居人或受僱人，乃於
    98年12月23日將追保函寄存送達地之警察機關高雄巿政府警
    察局左營分局文自派出所，並作送達通知書，1 份黏貼於應
    受送達人住所，另1 份置於該送達處所信箱或其他適當位置
    ，以為送達，亦有追保函之送達證書1 份附卷可稽( 見上開
    第131 號卷第3 頁反面、第4 頁) ，然受刑人乙○○亦未報
    到接受執行。後執行檢察官再依受刑人乙○○上開二址囑託
    警察機關，前往受刑人乙○○住居所執行拘提，因受刑人行
    方不明，致無法拘提到案執行，現經臺灣高雄地方法院檢察
    署發布通緝中，亦有臺灣高等法院被告前案紀錄表可按。是
    受刑人乙○○已經逃匿，則原審法院依檢察官之聲請，裁定
    沒入抗告人即具保人甲○○所繳納之保證金8 萬元，並無不
    合。
五、抗告意旨，以檢察官應送達予抗告人之追保函未送達於抗告
    人云云，顯與事實不符。本件抗告，並無理由，應予駁回。
據上論結，應依刑事訴訟法第412 條，裁定如主文。
中    華    民    國    99    年    6     月    23    日
                 刑事第九庭     審判長法  官  莊秋桃
                                      法  官  范惠瑩
                                      法  官  田平安
以上正本與原本無異。
本件不得再抗告。
中    華    民    國    99    年    6     月    23    日
                                  書  記  官  張宗芳

司法院資訊處製作；財團法人民間司法改革基金會備份。
